臺灣臺北地方法院刑事判決　　　　　　　　　　　　　九十一年度重訴字第三一號
　　公　訴　人　臺灣臺北地方法院檢察署檢察官
　　被　　　告　乙○○
　　選任辯護人　柯士斌　律師
　　　　　　　　丙○○
　　　　　　　　　　　　原
右列被告等因違反槍砲彈藥刀械管制條例案件，經檢察官提起公訴（九十一年度偵字
第一七六九號），本院判決如左：
    主  文
乙○○幫助未經許可，持有手槍，處有期徒刑貳年捌月，併科罰金新臺幣壹拾萬元，
罰金如易服勞役，以銀元參佰元即新臺幣玖佰元折算壹日。
丙○○部分公訴不受理。
    事  實
一、乙○○與甲○○（另案判決確定執行中）前為陸軍士官學校之同學，於民國（下
    同）八十八年底某日，甲○○向乙○○表示欲購買槍枝防身，詢及乙○○何處可
    購得槍械，乙○○向甲○○表示同學林斯農（已於九十年十月二日死亡）有黑道
    背景，可能有槍可賣，旋乙○○即開車搭載甲○○至桃園林斯農位於桃園縣桃園
    市○○○路二十號住處洽談購槍事宜，雙方並約定以新台幣（下同）三十萬元之
    代價，向林斯農購買九制式手槍一枝，子彈五十發。嗣於同年十二月下旬某日
    ，林斯農通知甲○○及乙○○二人依約交錢交槍，甲○○為防免遭林斯農黑吃黑
    ，乃將其所有供購槍所用之三十萬元交予乙○○保管後，由乙○○開車搭載甲○○，至臺北縣土城市某土雞城，與林斯農及和林斯農具有共同販賣槍枝犯意聯絡
    之丙○○（已於九十三年二月十一日死亡，另為公訴不受理，詳後述）見面，旋
    即由丙○○開車搭載乙○○、林斯農、甲○○一行四人，至臺北市○○區○○路
    ，丙○○所經營之碳烤店外洽談槍枝買賣事宜，不久，丙○○、甲○○二人進入
    該碳烤店之廁所內，由丙○○向甲○○展示具有殺傷力之義大利製零點三八吋口
    徑之制式半自動手槍一枝（含彈匣二個、槍號ＡＡ一三四八號）供甲○○驗貨
    ，甲○○表示勉強同意後，乃指示乙○○交付現金三十萬元予林斯農，再由林斯
    農交付予丙○○收受，林斯農即指示丙○○交付前揭制式半自動手槍一枝（含彈
    匣二個）、制式子彈十四顆，嗣經甲○○一再向林斯農催討，林斯農乃於八十九
    年夏天某日，在台北市○○區○○街十巷二號七樓甲○○住處，另交付具有殺傷
    力之制式子彈四顆及改造土造子彈二顆予甲○○。甲○○即將上開槍、彈放置於
    其住處，而分別於前揭時間起，未經許可而持有前揭槍枝子彈（已另案判決確定
    ），而乙○○亦自同時起。幫助甲○○，未經許可而持有前揭槍枝子彈。嗣於九
    十年九月三十日十九時三十分許，甲○○因前揭所交付槍彈與原約定不符事由，
    與林斯農發生爭執，持前揭槍彈殺林斯農致死後，於偵訊過程中供出上情。
二、案經臺灣臺北地方法院檢察署檢察官自動檢舉簽分偵查起訴。
    理  由
壹、被告乙○○部分：
一、訊據被告乙○○於本院審理時固坦承曾建議甲○○要槍、彈可以去詢問林斯農看
    看，及曾搭載甲○○到林斯農上開桃園家中，並於前述交槍當日先替甲○○保管
    錢，再一同前往基河路碳烤店等情，惟矢口否認有何幫助甲○○持有槍、彈犯行
    ，辯稱：其並非介紹甲○○向林斯農購買槍枝，在林斯農家中甲○○與林斯農所
    談之事，伊並不知情，又前述林斯農交槍、彈予甲○○之日，伊雖一同前往，但
    不知係交易槍、彈，甲○○所供不足採信云云。經查，被告乙○○向甲○○表示
    林斯農處可能有槍可賣，並開車搭載甲○○至桃園林斯農住處洽談購槍事宜後，
    甲○○先將購槍所用之三十萬元交予被告乙○○保管，並由被告乙○○開車搭載
    甲○○先至臺北縣土城市某土雞城與林斯農及被告丙○○見面，再由被告丙○○
    開車搭載被告乙○○、甲○○、林斯農等一行四人至臺北市○○區○○路某碳烤
    店洽談買賣槍枝事宜，而於甲○○表示滿意後，乃指示被告乙○○交付現金三十
    萬元予林斯農，林斯農再交付予丙○○收受，林斯農即指示丙○○交付具有殺傷
    力之義大利製零點三八吋口徑之制式半自動手槍一枝（含彈匣二個、槍號ＡＡ一
    三四八號）及制式子彈十四顆予甲○○，嗣經甲○○一再向林斯農催討，林斯
    農乃於八十九年夏天某日，又另交付具有殺傷力之制式子彈四顆及改造土造子彈
    二顆予甲○○等事實，業據證人甲○○於偵、審中及另案審理時證述綦詳，且所
    證述前後均一致，甲○○與被告乙○○係同學，與被告乙○○並無怨隙，又告知
    甲○○可向林斯農購槍，衡情甲○○並無任何誣陷被告乙○○之理。復參諸被告
    乙○○於偵查中亦自承曾告知甲○○林斯農可能有槍可賣，且曾與甲○○一同前
    往林斯農家中，並先替甲○○保管購槍款項，於碳烤店等洽妥後，依甲○○指示
    交付款項予林斯農，則被告乙○○於整個議價、買賣槍彈過程中均在現場，則被
    告乙○○辯稱不知有交易槍彈之情節，顯與常理不符，被告乙○○所辯係屬臨訟
    卸責之詞，不足採信。又證人甲○○所購得之義大利製零點三八吋口徑之制式半
    自動手槍一枝（含彈匣二個、槍號ＡＡ一三四八號）、制式子彈十六顆及改造
    子彈二顆（其餘子彈已經甲○○試射不存在）經送驗結果均具殺傷力，有內政部
    警政署刑事警察局九十年十月二十二日刑鑑字第二○四○九六號鑑驗通知書附卷
    可稽，則甲○○所買得持有之手槍及子彈具有殺傷力之情節，應堪認定。事證明
    確，被告乙○○之犯行應予依法論處。
二、被告乙○○幫助甲○○未經許可持有制式手槍及子彈，所為係違反槍砲彈藥刀械
    管制條例第七條第四項及第十二條第四項之罪之幫助犯。被告乙○○係以一幫助
    持有之行為，同時觸犯前開未經許可持有手槍、子彈二罪名，屬想像競合犯，應
    依刑法第五十五條規定，從一重之未經許可持有手槍罪之幫助犯處斷。因屬幫助
    犯，依法減輕其刑。被告乙○○係幫助甲○○犯槍砲彈藥刀械管制條例未經許可
    持有槍彈之罪，為從犯，依刑法第三十條第二項規定減輕其刑。查被告乙○○行
    為後，槍砲彈藥刀械管制條例雖曾於八十九年七月五日、九十年十一月十四日、
    九十三年六月二日經三次修正公布，惟被告乙○○所犯之同法第七條第四項、第
    十二條第四項均未修正，故無新舊法條比較適用之問題，附此敘明。爰審酌被告
    乙○○之曾有賭博、違反建築法及公司法等案前科（非累犯）品行、犯罪動機、
    目的、手段、所生之危害非輕、犯後態度等一切情狀，量處如主文所示之刑，就
    併科罰金部分並諭知易服勞役之折算標準，以示懲儆。此外，因甲○○所犯持有
    另案扣得之前述槍、彈罪部分已經另案判決執行，有甲○○之前案紀錄表及判決
    書在卷可稽，附此敘明。又原槍砲彈藥刀械管制條例第十九條有關強制工作之規
    定，已於九十年十一月十四日修正刪除，依刑法第二條第二項規定，保安處分適
    用裁判時之法律，故被告乙○○毋庸宣告強制工作，附此敘明。
貳、被告丙○○部分：
一、公訴意旨詳如事實欄所載。
二、按被告死亡者，應諭知不受理之判決，刑事訴訟法第三百零三條第五款定有明文
    。
三、查本件被告丙○○業於民國九十三年二月十一日死亡，有臺灣士林地方法院檢察
    署檢察官相驗屍體證明書影本一份附卷可稽，依照上開說明，被告丙○○部分爰
    不經言詞辯論，逕為不受理之判決。
、據上論斷，應依刑事訴訟法第二百九十九條第一項前段、第三百零三條第五款、
    第三百零七條、槍砲彈藥刀械管制條例第七條第四項、第十二條第四項、刑法第
    十一條前段、第五十五條、第三十條第二項、第四十二條第二項前段、現行法規
    所定貨幣單位折算新臺幣條例第二條、罰金罰鍰提高標準條例第二條，判決如主
    文。
本案經檢察官楊仲萍到庭執行職務。
中　　　華　　　民　　　國　　　九十三　　　年　　七　　月　　  五　  　日
                                      臺灣臺北地方法院刑事第六庭
                                          審判長法  官  李英勇
                                                法　官  郭惠玲
                                                法  官  曾正龍
右正本證明與原本無異。
如不服本判決，應於送達後十日內，向本院提出上訴狀。
                                                書記官  彭自青
中　　　華　　　民　　　國　　 九十三　 　年　  　八  　　月　   二　　 日
附錄本案論罪科刑法條全文：
槍砲彈藥刀械管制條例第七條
未經許可，製造、販賣或運輸火砲、肩射武器、機關槍、衝鋒槍、卡柄槍、自動步槍
、普通步槍、馬槍、手槍或各類砲彈、炸彈、爆裂物者，處死刑、無期徒刑或七年以
上有期徒刑；處徒刑者，併科新台幣三千萬元以下罰金。
未經許可，轉讓、出租或出借前項所列槍砲、彈藥者，處無期徒刑或五年以上有期徒
刑，併科新台幣一千萬元以下罰金。
意圖供自己或他人犯罪之用，而犯前二項之罪者，處死刑或無期徒刑；處徒刑者，併
科新台幣五千萬元以下罰金。
未經許可，持有、寄藏或意圖販賣而陳列第一項所列槍砲、彈藥者，處五年以上有期
徒刑，併科新台幣一千萬元以下罰金。
第一項至第三項之未遂犯罰之。
槍砲彈藥刀械管制條例第十二條
未經許可，製造、販賣或運輸子彈者，處一年以上七年以下有期徒刑，併科新台幣五
百萬元以下罰金。
未經許可，轉讓、出租或出借子彈者，處六月以上五年以下有期徒刑，併科新台幣三
百萬元以下罰金。
意圖供自己或他人犯罪之用，而犯前二項之罪者，處三年以上十年以下有期徒刑，併
科新台幣七百萬元以下罰金。
未經許可，持有、寄藏或意圖販賣而陳列子彈者，處五年以下有期徒刑，併科新台幣
三百萬元以下罰金。
第一項至第三項之未遂犯罰之。
罰金如易服勞役，以銀元參佰元即新臺幣玖佰元折算壹日。
丙○○公訴不受理。
